# 请教陈版，商业银行作为村镇银行的主发起行的并表判断。

提问人：lambeka7 时间：2019-08-06 19:07:00
根据中国银行业监督管理委员会银监发 [2014]46 号中国银监会关于进一步促进村镇银行健康发展的指导意见第七条、规范村镇银行主发起行的大股东职责主发起行应维护村镇银行的独立法人地位，严格按照《公司法》及章程有关规定，履行出资人制定章程、参与重大决策和选聘管理者等职责。要尊重和维护村镇银行的经营自主权，不得将其视同分支机构进行管理。主发起行应切实承担大股东职责，建立健全并表管理体系，加强对村镇银行资本和风险的并表管理。主发起行应承诺牵头组织村镇银行重大风险处置，为村镇银行提供持续的流动性支持；对经营管理不善、监管指标持续不达标的村镇银行，主发起行应通过调整更换高管人员、实施股权重组等方式，及时有效化解风险。主发起行要从严控制与村镇银行的关联交易，防止风险传递。
主发起行应建立健全支持村镇银行发展的集约化、专业化服务机制。鼓励主发起行成立专门的村镇银行管理部门或者独立事业部，负责对村镇银行的投资管理和服务。支持设立村镇银行达到一定数量的主发起行，研究探索对村镇银行实施有效股权管理、风险管理和中后台运营服务的模式。
请教陈版，根据上述银监会文件要求，商业银行作为主发起行设立的村镇银行，需要承担额外的职责，如持续性的流动性支持；那么一般情况下，作为主发起行的银行是否应将所有的村镇银行纳入合并范围？例如主发起行对持股比例不足 50%，且不控制董事会（主要经营决策决定机构），是否应承担的额外责任将村镇银行纳入合并范围？

回答人：chenyiwei
这个问题还是要基于个案谨慎分析判断，不要轻易下结论。监管要求并不一定必然导致构成会计上的 “控制三要素”。